# 请问以前报表上的的“合并前子公司净利润”现在填列在报表哪里呢？

提问人：alony 时间：2015-01-24 11:18:18
请问发生同一控制下企业合并的， 以前报表上的的 “合并前子公司净利润” 现在填列在报表的哪里呢？ 影响报表项目的勾稽关系吗？
谢谢！

回答人：chenyiwei
这本来只是合并利润表下的一个脚注，不参与报表内的运算和勾稽关系。现在也可以仍然继续设置这一脚注（因为这是企业合并准则要求的披露内容。而企业合并准则本次并未修改），用法和以前相同。

提问人：alony 时间：2015-01-24 11:42:42
比如A公司 2014 年业绩 1000 万，本年 7 月 1 日同一控制下合并了B公司（持股80%）， B公司1-6月净利润 400 万，7-12月净利润 200万，全年 600 万 那么A公司的合并报表上这几项数据应该是这样的吧？ 1 、净利润： 1600 万 2 、合并前子公司净利润： 400 万 3 、归属于母公司所有者的净利润：1000+200 80%=1160 万 4 、少数股东损益： 200 20%=40万是这样填吗？ 我一直以为勾稽关系是 1-2=3+4 看来是我哪里理解错了。。请指点下，谢谢！

回答人：chenyiwei
归属于母公司股东的净利润＝ 1000 ＋ 600 80%=1480 ；少数股东损益＝ 600 20%＝ 120 。勾稽关系是1=3+4， 2 只是一项脚注，不参与勾稽关系平衡。